【裁判字號】    95,小上,23
【裁判日期】    950602
【裁判案由】    侵權行為損害賠償
【裁判全文】
臺灣板橋地方法院民事裁定              95年度小上字第23號
上  訴  人    甲○○
被  上訴人    乙○○
上列當事人間請求侵權行為損害賠償事件，上訴人對於中華民國
95年2月9日本院三重簡易庭94年度重小字第2446號第1 審判決提
起上訴，本院裁定如下：
    主  文
上訴均駁回。
第二審訴訟費用新台幣壹仟伍佰元由上訴人負擔。
    理  由
一、民事訴訟法第436 條之25規定，小額訴訟程序之上訴人，於
    上訴2 審（即法律審）時，應以判決違背法令為據，同時上
    訴狀應載明原判決所違背之法令內容及具體內容，及依訴訟
    資料可認為原判決有違背法令之具體事實。從而，該當事人
    以該小額訴訟之原判決有違背法令而提起上訴時，其上訴狀
    理由就上開內容應有具體之指摘，並揭示該法規之條項及具
    體內容，如係成文法以外之法則，倘為司法院之解釋或判例
    ，則應揭示該判解之字號及內容，如係該民事訴訟法第 469
    條所規定之各款事由，則應揭示合於該條款之事實。否則其
    上訴狀理由如未依此項方法表明者，即難認為已對該原審判
    決之違背法令有具體之指摘。否則上訴人僅就原審取捨證據
    任加指摘，並未具體指摘原判決違背何等法規，其上訴難謂
    合法，此並有最高法院71年台上字第314 號判例足憑。
二、上訴意旨略以：(一)上訴人在原審時即主張其係於駕車至中間
    分隔島停車等候對向車輛通過以便穿越時，突遭被上訴人自
    左後方衝撞等情，且依卷附警製車禍位置圖亦可證當時被上
    訴人車輛係在分隔島旁，然原審判決竟謂上訴人自認當時欲
    駕車左轉而與被上訴人車輛發生衝撞，並以此為判決基礎，
    是原審所認定之事實與證據不符，顯已違背論理法則。(二)台
    灣省台北縣區車輛行車事故鑑定委員會之鑑定意見只偏採被
    上訴人之說詞，而無其他佐證，在訴訟上應無證據力，原審
    竟未予調查是否與事實相符即採為判決依據，則有違證據法
    則。(三)被上訴人於起訴時係主張上訴人駕車突然左轉撞擊被
    上訴人車輛云云，然實際上上訴人車輛係遭被上訴人所撞，
    原審竟逕認上訴人違反道路交通安全規則第102 條第1 項第
    5 款前段、第6 款前段及第2 項之規定，而為上訴人不利之
    判決，顯有擅作主張之違法等語。
三、查：上訴人上開上訴意旨，均僅就原審依職權所為之事實認
    定及證據方法，而指摘原判決不當，並未具體指出原審判決
    有如何違背法令情事，更未指明原審判決所違反之法令條項
    或其內容以及依訴訟資料有何判決違背法令之具體事實，依
    前揭說明，自難認上訴人已合法表明上訴理由。況上訴人所
    爭執上開事實問題，原審判決均已於判決理由中說明詳盡，
    採證亦無違法之處，則上訴人提起本件上訴，顯不合法，應
    予駁回。
四、第二審訴訟費用之負擔：經查本件上訴費用各為新台幣（下
    同）1,500元，應由上訴人負擔，爰確定如主文第2項所示。
五、據上論結，本件上訴為不合法，依民事訴訟法第 436條之32
    第1項第2項、第444條第1項前段、第439條之19第1項、第95
    條、第78條，裁定如主文。
中    華    民    國    95    年    6     月    2     日
                  民事第二庭    審判長法  官  梁宏哲
                                      法  官  程怡怡
                                      法  官  古秋菊
以上正本係照原本作成
如對本裁定抗告須於裁定送達後10日內向本院提出抗告狀，並應
繳納抗告費新台幣1,000元整。
中    華    民    國    95    年    6     月    2     日
                                  書記官  李錦輝


司法院資訊處製作；財團法人民間司法改革基金會備份。
